【裁判字號】    92,易,185
【裁判日期】    920407
【裁判案由】    竊盜
【裁判全文】
臺灣板橋地方法院刑事判決                          九十二年度易字第一八五號
    公  訴  人  臺灣板橋地方法院檢察署檢察官
    被      告  乙○○
右列被告因竊盜案件，經檢察官提起公訴（九十一年度偵字第一九六三一號）暨移
併辦（九十一年度偵字第八八七二五號），本院判決如左：
    主  文
乙○○連續毀越安全設備竊盜，處有期徒刑捌月。
    事  實
一、乙○○曾因竊盜案件，經本院於民國九十年十二月三十一日以九十年度訴字第一
    七七四號判處有期徒刑一年九月、緩刑四年及緩刑期間內應交付保護管束確定，
    其於前竊盜案件緩刑交付保護管束期間中，猶不知悔改，竟意圖為自己不法之所
    有，於九十一年三月五日十六時前，在台北縣土城市○○街四十二巷八號之甲○
    ○住所處，以持不明工具破壞該住處後側之安全設備即鐵窗，並踰越侵入而竊取
    甲○○所有之現金約新台幣二萬五千元、其子所有之行動電話一支及現金約二千
    元、其妻所有之珍珠耳環一付及玉墜子一個得手，甲○○於該日十六時許返回住
    所後始發現，嗣報警在甲○○臥室鐵質置物盒、其女李欣如臥室玻璃窗上採集可
    疑指紋，經送內政部警政署刑事警察局鑑驗後查知，始知上情。又乙○○於九十
    一年六月四日入伍服役，竟於九十一年八月八日不假離營外出，於同年八月十四
    日十二時，復承前開同一之概括犯意，在台北縣板橋市○○○路○段三一九巷六
    弄二號二樓之林郁仁住處，以持不明工具破壞該住處附加於鐵門上之安全設備鎖
    之方式，侵入該住處並竊取金項鍊一條、金幣一枚得手後變賣現金花用，嗣林郁
    仁報警並在該住處房床頭櫃、化妝櫃及客廳桌子旁抽屜採集可疑指紋，經送內政
    部警政署刑事警察局鑑驗後查知，始知上情。
二、案經被害人甲○○訴由台北縣政府警察局土城分局報請臺灣板橋地方法院檢察署
    檢察官偵查起訴及被害人林郁仁訴由台北縣政府警察局板橋分局移請台灣板橋地
    方法院檢察署檢察官移送併辦。
    理  由
一、被告乙○○係現役軍人，按軍事審判法第一條第一項規定：「現役軍人犯陸海空
    軍刑法或其特別法之罪，依本法之規定追訴審判之，其在戰時犯陸海空軍刑法或
    其特別法以外之罪者，亦同」，本件被告犯罪地點非在營區、或其它軍事處所及
    建築物等處，核與九十年九月二十八日修正公佈、並自同年十月二日起施行之陸
    海空軍刑法第七十六條第一項第八款之規定不符，依前開軍事審判法第一條第一
    項規定，軍事法院當無審判權，自應歸一般法院審判，合先敘明。
二、訊據被告乙○○固坦承有於九十一年八月十四日十二時許，趁告訴人林郁仁前開
    住處大門未關而侵入竊取金項鍊一條、金幣一枚得手變賣現金花用等情，惟矢口
    否認有破壞鐵門門鎖及其他犯行，辯稱：伊從正門進去，因為門沒有關，不是伊
    把鎖弄壞，另伊沒有去過台北縣土城市○○街四十二巷八號，不知道為何有指紋
    在現場云云。惟查，右揭告訴人甲○○前開住處失竊、損失財物等情，業據告訴
    人甲○○於警詢及本院審理時指述屬實，且經警於案發當日現場採集之指紋二枚
    輸入電腦比對再由人工確認結果後，與內政部警政署刑事警察察局檔存被告指紋
    卡之右環、左中指紋相符，此有該局九十一年四月二日刑紋字第０九一００六一
    二一二號鑑驗書在卷之憑（附於九十一年度偵字第一九六三一號偵查卷第十頁）
    在卷足憑，查本件採集指紋之地點在告訴人甲○○臥室置物盒、其女李欣如臥室
    玻璃窗上，採集時間係在案發當日十八時許，所採集之指紋應即行竊者所遺留，
    而被告又無法就本件採集之指紋為其所有一情提出合理可信之解釋，顯見被告確
    曾侵入告訴人屋內竊取財物，被告事後空言否認，實難採信。另告訴人林郁仁前
    開住處鐵門之安全設備鎖（外附加於鐵門之上）遭外力破壞一情，業經告訴人林
    郁仁於警詢指述甚詳並有勘驗現場相片四張、現場位置圖在卷可稽（附於九十一
    年度偵字第二二七二五號偵查卷第五頁至第七頁），復有內政部警政署刑事警察
    局九十一年九月九四形紋字第○九一○二三六一七二號鑑驗書一份（附於九十一
    年度偵字第二二七二五號偵查卷第十八頁）可證，衡情現今社會一般民眾對於外
    出時之住處安全都甚加注意，應無未上鎖之情形，前開破壞鐵門安全設備鎖之行
    為應係被告所為，被告前開辯解，均係事後卸責之詞，不足採信。事證明確，被
    告竊盜犯行，洵堪認定。
三、核被告於九十一年三月五日十六時前之竊盜犯行部分，係犯刑法第三百二十一條
    第一項第二款之毀越安全設備竊盜罪；被告於同年八月十四日十二時之竊盜犯行
    部分，係犯刑法第三百二十一條第一項第二款之破壞安全設備竊盜罪。被告先後
    二次之加重竊盜犯行，時間緊接，所犯又係構成要件相同之罪，顯係基於概括犯
    意為之，為連續犯，依法應論以情節較重之連續毀越安全設備竊盜罪，並加重其
    刑。被告於九十一年八月十四日十二時，在台北縣板橋市○○○路○段三一九巷
    六弄二號二樓之告訴人林郁仁住處，破壞安全設備竊盜犯行部分即移送併辦部分
    （九十一年度偵字第八八七二五號），雖未據公訴人提起公訴，惟本院認此部分
    與已起訴部分有連續犯之裁判上一罪關係，已如前述，其一部起訴之效力及於全
    部，基於審判不可分原則，本院自得併予審理，附此敘明。爰審酌被告素行，正
    值壯年又不思奮發向上，連續毀越安全設備竊盜他人財物，及其犯罪之動機、目
    的、手段、方法、犯罪所生損害及犯罪後態度等一切情狀，量處如主文所示之刑
    ，以示懲儆。
據上論斷，應依刑事訴訟法第二百九十九條第一項前段，刑法第五十六條、第三百二
十一條第一項第二款，罰金罰鍰提高標準條例第一條前段，判決如主文。
本案經檢察官吳宗正到庭執行職務。
中      華      民      國    九十二    年      四      月      七      日
                              臺灣板橋地方法院刑事第四庭
                                      法  官  陳明珠
右正本證明與原本無異
如不服本判決應於送達後十日內向本院提出上訴狀
                                      書記官  陳慧儷
中      華      民      國    九十二    年      四      月      七      日
附錄本案論罪科刑法條全文：
刑法第三百二十一條第一項第二款：
犯竊盜罪而有左列情形之一者，處六月以上五年以下有期徒刑：
一、於夜間侵入住宅或有人居住之建築物、船艦或隱匿其內而犯之者。
二、毀越門扇、牆垣或其他安全設備而犯之者。
三、攜帶兇器而犯之者。
四、結夥三人以上而犯之者。
五、乘火災、水災或其他災害之際而犯之者。
六、在車站或埠頭而犯之者。
前項之未遂犯罰之。


司法院資訊處製作；財團法人民間司法改革基金會備份。
